Minutes et répertoires du notaire Henri DESCHARS, 1er avril 1865 - 28 avril 1882 (étude XXIX)
Archives nationales (France)
- Minutes de Henri DESCHARS, 1er avril 1865 - 28 avril 1882; MC/ET/XXIX/1233 - MC/ET/XXIX/1392, MC/ET/XXIX/1532; cauchards de 10, 12,5 et 15 cm 159 articles
  - Minutes. 1881, 17 juin - 30 juin, 17 juin - 30 juin 1881; MC/ET/XXIX/1382
    - Dépôt des pièces de dissolution du mariage de Albert Honoré Charles Grimaldi, prince héréditaire de Monaco, domicilié au palais de Monaco, résidant 16 rue Saint-Guillaume, et la princesse Marie Victoire de Douglas Hamilton, demeurant à Admont près Jonsbach Styrie (Autriche)., 24 juin 1881; MC/RS//1337
      en annexe: Copie de l'acte de mariage établi à Marchais (Aisne), le 21 septembre 1869
      MC/ET/XXIX/1382
      dépôt de pièces; Monaco; Saint-Guillaume (rue); Autriche; Albert Ier (prince de Monaco, 1848-1922); Marie Victoria Hamilton (princesse de Monaco, 1850-1922)
  - Minutes. 1881, juillet, juillet 1881; MC/ET/XXIX/1383
  - Minutes. 1881, août, août 1881; MC/ET/XXIX/1384
  - Minutes. 1881, septembre, septembre 1881; MC/ET/XXIX/1385
  - Minutes. 1881, octobre, octobre 1881; MC/ET/XXIX/1386
  - Minutes. 1881, novembre, novembre 1881; MC/ET/XXIX/1387
    - Testament de Charles Honoré Grimaldi, prince souverain de Monaco sous le titre de Charles III., 24 novembre 1881 - 7 mars 1890; MC/RS//1334; 12 ff. papier
      A la suite: 1890, 7 mars Pièces relatives à renonciation à legs, suite au décès du prince, survenu en son château de Marchais (Aisne), le 10 septembre 1889.
      MC/ET/XXIX/1387
      testament; Marchais (Aisne); Charles III (prince de Monaco, 1818-1899)
  - Minutes. 1881, décembre, décembre 1881; MC/ET/XXIX/1388
  - Minutes. 1882, janvier, janvier 1882; MC/ET/XXIX/1389
  - Minutes. 1882, février, février 1882; MC/ET/XXIX/1390
    - Obligation par Charles Paul Georges Millin de Grandmaison propriétaire, demeurant 55, avenue Montaigne, au profit d'Edgar Sainte Marie Haincque de Saint-Senoch, propriétaire, demeurant 55, rue de Rome, pour prêt d'une somme principale de 300 000 francs remboursable le 1er février 1886, accompagné d'un taux de 5 % l'an, payable par trimestre., 6 février 1882; MC/ET/XXIX/1390
      1882, 27 août, 8 septembre Prorogation de délai. 1891, 11 juin Mainlevée définitive.
      De l'image fixe à l'image animée (1820-1910), documents du Minutier central des notaires de Paris relatifs à l'histoire des photographes et de la photographie, par Marc Durand, Paris, Archives nationales, 2013 (sous presse), notice n° 2348 (version dématérialisée de l'instrument de recherche, les notices biographiques et compléments de descriptions d'actes ne se trouvent que sur la version papier de l'ouvrage, voir contexte dans le Plan d’orientation général - Notaires de Paris, guides thématiques du Minutier).
      Rome (rue de); Montaigne (avenue); Millin de Grandmaison, Alfred; Haincque de Saint-Senoch, Edgar Sainte Marie
  - Minutes. 1882, mars, mars 1882; MC/ET/XXIX/1391
  - Minutes. 1882, 1er avril - 28 avril, 1er avril - 28 avril 1882; MC/ET/XXIX/1392
    Les actes du 29 avril passés par-devant Me Camille-Charles Tollu sont dorénavant conservés sous la cote MC/ET/XXIX/1393
  - Dépôt des statuts de la société métallurgique du Périgord. 1881, 7 juillet, 7 juillet 1881; MC/ET/XXIX/1532; registre
    - Modification de statut et délibération des actionnaires de Société anonyme métallurgique du Périgord, dont le siège est rue de Châteaudun, n° 29, 7 juillet 1881 - 2 juin 1939; MC/ET/XXIX/1532
      Actes à la suite jusqu'au 2 juin 1939.
      MC/RE/XXIX/35
      Report des actes analysés à l'occasion de l'établissement des répertoires numériques dits 'états numérique' des liasses et registres de minutes. (base de données migrée: voir contexte dans le Plan d’orientation général - Notaires de Paris, guides thématiques du Minutier).
      voir: Une usine à Bacalan au XIXe siècle [Texte imprimé]: les forges du Périgord: 176, rue de Lormont à Bordeaux-Bacalan. Bordeaux: Pleine page éd., 2005
      statuts; Châteaudun (rue de); Bordeaux (Gironde)
- Répertoire(s) de Henri DESCHARS, 16 décembre 1863 - 16 juin 1884; MC/RE/XXIX/29 - MC/RE/XXIX/36
  - Répertoire. 1863, 16 décembre - 1865, 27 décembre, 16 décembre 1863 - 27 décembre 1865; MC/RE/XXIX/29
    Répertoire des notaires François Lefort (16 décembre 1863-31 mars 1865, Henri Deschars (1er avril- 27 décembre 1865).
    Informations concernant le classement et la cotation:
    Le niveau inférieur de description, quand il existe, correspond aux mentions d'actes contenues dans le répertoire. Parmi celles-ci, certaines peuvent y être décrites, de manière plus ou moins détaillée. Pour consulter l'acte proprement dit, il convient de rechercher la cote au niveau des articles (registre ou liasse) des minutes du notaire (cote de type 'MC/ET').
  - Répertoire. 1865, 27 décembre - 1868, 13 février, 27 décembre 1865 - 13 février 1868; MC/RE/XXIX/30
  - Répertoire. 1868, 14 février - 1870, 25 juin, 14 février 1868 - 25 juin 1870; MC/RE/XXIX/31
  - Répertoire. 1870, 27 juin - 1873, 28 février, 27 juin 1870 - 28 février 1873; MC/RE/XXIX/32
  - Répertoire. 1873, 28 février - 1875, 24 mai, 28 février 1873 - 24 mai 1875; MC/RE/XXIX/33
  - Répertoire. 1875, 24 mai - 1878, 9 avril, 24 mai 1875 - 9 avril 1878; MC/RE/XXIX/34
  - Répertoire. 1878, 9 avril - 1881, 17 août, 9 avril 1878 - 17 août 1881; MC/RE/XXIX/35
    - Vente par Marie Louise Caroline Despreaux de Saint-Sauveur, veuve de Louis Armand Berthier, à Toulouse, et autres, à la congrégation de Saint Vincent de Paul d'une maison à Ballainvilliers (Seine-et-Oise), moyennant 25000 francs, avec acte additionnel., 21 avril 1879 - 8 juillet 1879
      Attention: la cote de répertoire (de type 'MC/RE') ne permet pas de consulter la minute de l'acte. ll convient de rechercher la cote de la minute (de type 'MC/ET') au niveau des articles (registre ou liasse) de minutes du notaire.
      L'accès aux images numérisées des pages du répertoire se fait au niveau de description supérieur (' Répertoire du notaire '), rubrique ' Consulter les archives numérisées associées'.
      Date de création de la notice: 2006
      acte de vente; Ballainvilliers (Essonne); Toulouse (Haute-Garonne); Berthier, Louis Armand; Despreaux de Saint-Sauveur, Marie Louise Caroline
  - Répertoire. 1881, 17 août - 1884, 16 juin, 17 août 1881 - 16 juin 1884; MC/RE/XXIX/36
    Répertoire des notaires Henri Deschars (17 août 1881-28 avril 1882), Camille-CharlesTollu (29 avril 1882-16 juin 1884).